# 黄金租赁

提问人：dumingrain 时间：2020-01-17 17:14:26
陈版主，您好！咨询一个业务，一家普通的国企（未执行新金融工具和套期会计准则）， 2018 年向交通银行借款2100 万元，协议如下：向银行租赁黄金 75 千克，按每克 280 元，租赁市值 2100 万元，租赁费率2.37%/天，租赁期间： 2018 年 10 月 31 日至 2019 年 3 月 6 日，同时又签定黄金的套期保值业务，交易日： 2018 年 10 月 31 日，结算日： 2019年 3 月 8 日，即期价取价为 280 元/克，结算价取价：到期协商确定，我们检查实际归还黄金时，也是按 280 元的价格进行结算。我想咨询一下，这种业务，在年末是否要确定交易性金融负债、交易性金融资产以及公允价格变动损益？

回答人：chenyiwei
如果借款合同（黄金租赁合同）和锁价合同是分别签订的，两者之间没有明确的关联，没有证据表明属于一揽子交易，即不能“合成”为一项以摊余成本计量的金融负债，则需分别确认一项交易性金融负债（针对黄金先假定波动）
和一项交易性金融资产。